【裁判字號】    92,中簡上,351
【裁判日期】    921117
【裁判案由】    傷害
【裁判全文】
臺灣臺中地方法院刑事判決                      九十二年度中簡上字第三五一號
    上  訴  人  臺灣臺中地方法院檢察署檢察官
    被      告  丁○○  男  四.
    選任辯護人  黃銘煌律師
右上訴人因被告傷害案件，不服本院臺中簡易庭九十二年度中簡字第一四二二號中華
民國九十二年七月三日第一審簡易判決（聲請簡易處刑案號：臺灣臺中地方法院檢察
署九十二年度偵字第九四四二號），提起上訴，本院管轄之第二審合議庭判決如左：
    主  文
上訴駁回。
    事  實
一、緣丁○○與友人乙○○於民國九十一年八月二十一日晚上九時三十分，在屏東搭
    乘國光客運股份有限公司（下稱國光公司）之巴士欲返回臺中住處，適甲○○（
    聲請簡易判決處刑書誤載為「雲」）亦搭乘同一班巴士，且與丁○○均坐在右後
    車廂單獨座位（該巴士右側係單排座位，左側係雙排座位），甲○○坐在丁○○
    之正前方，乙○○則坐於丁○○左側之雙排座位。巴士開車約五分鐘，甲○○即
    將椅背往後靠，惟因國光公司之巴士前後排空間甚為狹窄，甲○○之椅背碰觸丁○○之雙腿，丁○○不悅，乃將甲○○之椅子往前推，甲○○又將椅背往後靠，
    如此來回約三、四次，丁○○為甲○○所激怒，遂自座位站起，並以台語辱罵甲○○「死爸」，甲○○亦站起回以「死爸」，丁○○又罵甲○○「幹你娘」，甲○○亦回以「幹你娘」（二人公然侮辱部分均未據告訴），斯時（車行於屏東，
    甫欲上交流道），丁○○竟基於傷害甲○○身體之概括犯意，在車內先徒手接續
    毆打甲○○之嘴部及右眼共二拳，甲○○甚為害怕，乃移位至左側某年籍姓名不
    詳之婦女旁邊，丁○○又接續毆打甲○○之太陽穴，為該婦女所制止，甲○○遂
    往前走向司機丙○○，並將被毆打一事告訴司機，丙○○即請甲○○坐在其後方
    之座位。嗣於翌日凌晨零時許，該車行抵臺中市國光公司車站，甲○○、丁○○
    均下車後，甲○○自後拉住丁○○衣領，二人又發生拉扯，丁○○復承前傷害甲○○身體之概括犯意，徒手毆打甲○○頭部，甲○○因先後被毆而受有上頜側門
    牙輕微動搖、右臉部、左額頭瘀腫傷、右耳後瘀腫、頸背瘀腫傷等傷害。
二、案經甲○○訴由臺灣臺中地方法院檢察署檢察官偵查後，聲請簡易判決處刑。
    理  由
一、訊據被告丁○○對於有於右揭時、地與證人乙○○、告訴人甲○○搭乘屏東往臺
    中之國光公司巴士，且在車上因告訴人甲○○座位調整問題，與之發生口角，雙
    方皆口出穢言互罵；而抵達臺中市國光公司車站下車後，二人又發生爭執，因告
    訴人甲○○自後拉其衣領，伊為保持平衡，手確實有揮到告訴人甲○○等事實，
    固坦承不諱，惟矢口否認有何右開傷害犯行，辯稱：並未毆打告訴人甲○○云云
    。經查：
（一）被告右開自白，核與告訴人甲○○於警訊、偵查及本院第二審合議庭審理時指
      訴之情節大致相符，復經證人乙○○、該班次巴士駕駛丙○○於偵查及本院第
      二審合議庭審理時證述無訛，有各該筆錄在卷可參，可知被告右開自白確與事
      實相符，堪予信採。
（二）而被告確有於右揭時、地，先後毆打告訴人甲○○嘴部、右眼共二拳，繼之又
      毆打告訴人太陽穴部位，於下車後，再次毆打告訴人頭部等情，除據告訴人甲○○指訴綦詳外，被告於偵查中亦供承：「當日我坐九點半的國光號，告訴人
      椅子向後傾斜，撞到我的腳。我向她說，你把椅子往前一下，告訴人說，你死
      爸，我就站起來，告訴人就轉身起來，撞到我眼鏡，我的眼鏡破，我就找眼鏡
      ，找不到，我與告訴人拉扯，如何拉扯我忘了，是告訴人先把我眼鏡弄掉的，
      我才一直跟他拉扯，拉扯五分鐘，乙○○說你們不要吵，我們就坐回位。到台
      中下車，我先下車，到站內，告訴人從後面拉我領子，我翻身，要把告訴人手
      拉開，我們又相互拉扯，拉了三分鐘，告訴人可能在拉（誤記為「打」）扯中
      受傷。我承認我在拉扯中，有傷到告訴人。．．．」「我們罵完之後，因為車
      子在動，有可能再（誤記為「在」）揮到。．．．到台中，我下車，告訴人從
      後（誤記為「我」）拉我，我在拉扯中有傷到告訴人。」等語；而證人乙○○
      於偵訊時亦結證稱：「．．．被告與告訴人都站起來，車子在動，被告的手揮
      到告訴人的身體。．．．是告訴人拉被告，被告就倒了，被告有用手撥開，他
      們二人又對罵，罵了四、五分，二人拉拉扯扯四、五分鐘。先拉再罵。被告下
      車，告訴人從後面拉被告，被告就把手撥開，被告就罵三字經，被告要走，告
      訴人又出手拉他，被告才用二隻手把告訴人推開，約有四、五分鐘。．．．」
      等語，有各該筆錄在卷可憑，據上，堪認被告與告訴人甲○○在巴士行駛期間
      及到站下車後，確實各有相互拉扯一次之事實，要屬無疑，被告辯稱：並未毆
      打告訴人甲○○云云，顯不可採。
（三）又告訴人甲○○在巴士上及下車後因先後二次與被告相互拉扯結果，確實受有
      上頜側門牙輕微動搖、右臉部、左額頭瘀腫傷、右耳後瘀腫、頸背瘀腫傷等傷
      害一節，則有行政院衛生署臺中醫院出具之診斷證明書、驗傷診斷書、惠德牙
      醫診所開立之診斷證明書，以及本院向行政院衛生署臺中醫院調取之病歷資料
      可資佐憑，核與告訴人甲○○指稱遭被告毆打之部位相互吻合，再參以雙方相
      互拉扯間，必有肢體碰觸，因而肇致對方受傷，更屬常情，從而，告訴人甲○○指稱：被告先後毆打其嘴部、右眼、太陽穴及頭部，致使其受有前開傷勢等
      語，即有所據，堪信屬實。
（四）綜上所陳，被告之辯解既無足取，本件事證明確，被告右開傷害犯行，洵堪認
      定。
二、核被告所為，係犯刑法第二百七十七條第一項之普通傷害罪。被告在車上先後毆
    打告訴人甲○○嘴部、右眼及太陽穴，係利用同一時間、同一地點進行，惟仍屬
    一犯意接續多次行為，侵害同一法益，應為接續犯，屬單純一罪。又被告在車上
    及下車後二次之傷害犯行，時間緊接，方法相同，觸犯構成要件相同之罪名，顯
    係基於概括犯意為之，應依連續犯規定論以一罪，並依法加重其刑。原審認被告
    確有上開犯行，並依刑事訴訟法第四百四十九條第一項前段、第四百五十條第一
    項、第四百五十四條第二項，刑法第五十六條、第二百七十七條第一項、第四十
    一條第一項前段（原審贄引二次），罰金罰鍰提高標準條例第一條前段、第二條
    ，判處被告有期徒刑四月，如易科罰金，以三百元折算一日，其認事用法並無違
    誤，量刑亦稱妥適。上訴人上訴意旨雖謂：(一)被告在車上先徒手毆打告訴人之嘴
    部、右眼共二拳，告訴人甚為害怕乃移位至左側年籍不詳之婦女旁，又遭被告毆
    打太陽穴，直至車行至臺中市國光公司車站後，又遭被告毆打告訴人頭部，前後
    三次連續毆打告訴人，原審僅以二次連續犯論罪，尚有未合。(二)告訴人係一單親
    女流，撫養一子，家境清寒，生活困難，被告竟在眾人乘客面前，公然欺凌弱女
    子，辱罵、毆打、毒打，顯然目無法紀，事後又無絲毫悔意；而告訴人突遭惡徒
    欺侮，除皮肉痛外，牙齒動搖，又有腦震盪現象，迄今尚精神恍惚，無法工作，
    損失慘重，被告卻無誠意賠償告訴人分文，犯罪後又逃逸無蹤，若非嚴懲偵辦，
    實無以保護善良，原審僅科以輕刑，尚得易科罰金，顯失之過輕等語。但查，被
    告在車上毆打告訴人甲○○嘴部、右眼、太陽穴之行為，係接續行為，已如前述
    ，上訴人此部分之指摘即無理由；又告訴人係一婦女，被告在巴士上及到站下車
    後之處所毆打告訴人，致使告訴人受有前述傷勢，且遲未能與告訴人達成和解，
    賠償損失等情狀，原即已顯現在原審案卷，當已為原審量刑時所審酌。是以，原
    審經考量被告犯罪動機、目的、手段、告訴人受傷情形，暨迄未能與告訴人達成
    和解，犯後復否認犯行等一切情狀，判處被告有期徒刑四月，如易科罰金，以三
    百元折算一日，所為量刑與被告犯罪情節相衡，尚屬允當，上訴人指摘原審量刑
    過輕云云，並無理由。從而，上訴人上訴所為各項指摘，均無理由，自應駁回其
    上訴。
據上論斷，應依刑事訴訟法第四百五十五條之一第一項、第三項、第三百七十三條、
第三百六十八條，判決如主文。
中      華      民      國      九十二      年    十一    月    十七    日
                                臺灣臺中地方法院刑事第二庭
                                  審判長法  官  張  智  雄
                                        法  官  柯  崑  輝
                                        法  官  莊  嘉  蕙
右正本證明與原本無異。
本件不得上訴。
                                        書記官
中      華      民      國      九十二      年    十一    月    十九    日


司法院資訊處製作；財團法人民間司法改革基金會備份。
